臺灣高雄地方法院刑事判決　　　　　　　94年度訴字第1404號
公　訴　人　臺灣高雄地方法院檢察署檢察官
被　　　告　乙○○　男　29歲.
上列被告因毒品危害防制條例案件，經檢察官提起公訴（94年度
毒偵字第2151號）暨移送併辦（94年度毒偵字第3190號），嗣因
被告就被訴事實為有罪之陳述，經本院合議庭裁定由受命法官獨
任適用簡式審判程序審理，本院判決如下：
    主  文
乙○○連續施用第一級毒品，處有期徒刑捌月，扣案海洛因貳包
（其中壹包淨重零點壹捌公克、空包裝重零點貳捌公克，另壹包
淨重零點零捌公克、空包裝重零點壹參公克）均沒收銷燬之，扣
案針筒壹支沒收；又連續施用第二級毒品，處有期徒刑肆月，扣
案甲基安非他命壹包（驗後毛重零點貳公克）、殘有甲基安非他
命之吸食器壹支均沒收銷燬之。應執行有期徒刑拾月，扣案海洛
因貳包（其中壹包淨重零點壹捌公克、空包裝重零點貳捌公克，
另壹包淨重零點零捌公克、空包裝重零點壹參公克）、甲基安非
他命壹包（驗後毛重零點貳公克）、殘有甲基安非他命之吸食器
壹支均沒收銷燬之，扣案針筒壹支沒收。
    事  實
一、乙○○前因施用毒品案件，經本院以91年度毒聲字第7789號
    裁定送觀察、勒戒後，認無繼續施用毒品之傾向，由臺灣高
    雄地方法院檢察署檢察官於民國92年3 月11日，以92年度毒
    偵緝字第148 號不起訴處分確定，又因施用毒品案件，經本
    院以92年度毒聲字第5491號裁定送觀察、勒戒後，認無繼續
    施用毒品之傾向，於93年1 月9 日觀察、勒戒執行完畢經釋
    放，由臺灣高雄地方法院檢察署檢察官於93年1 月6 日，以
    92年度毒偵緝字第832 號不起訴處分確定。詎不知悔改，於
    上開觀察、勒戒執行完畢釋放後5 年內，基於施用第1 級毒
    品之概括犯意，於94年2 月12日起至94年4 月17日止（不含
    公權力拘束之時間），在其位於高雄縣鳳山市○○路280 巷
    34號住處，以將海洛因摻水置於針筒內皮下注射之方式，約
    2 、3 天1 次，連續施用第1 級毒品海洛因多次，乙○○另
    基於施用第2 級毒品之概括犯意，於94年2 月12日起至94年
    4 月17日止（不含公權力拘束之時間），在上開住處，以將
    甲基安非他命置於吸食器內隔火加熱吸食其霧化氣體之方式
    ，約2 、3 天1 次，連續施用第2 級毒品甲基安非他命多次
    。嗣警方於94年2 月12日12時許，在高雄縣鳳山市○○○路
    與錦田路口，見乙○○形跡可疑上前盤查，扣得乙○○所有
    供施用之海洛因1 包（淨重0.18公克、空包裝重0.28公克）
    ，與乙○○所有預備供施用海洛因所用之針筒1 支；復為警
    於94年4 月17日13時30分許，在高雄市○鎮區○○街196 號
    旁巷內，見乙○○形跡可疑上前盤查，扣得乙○○所有供施
    用之海洛因1 包（淨重0.08公克、空包裝重0.13公克）、甲
    基安非他命1 包（驗後毛重0.2 公克）與殘有甲基安非他命
    之吸食器1 支，因而查獲。
二、案經高雄縣政府警察局鳳山分局、高雄市政府警察局苓雅分
    局先後移請臺灣高雄地方法院檢察署檢察官偵查起訴暨移送
    併辦後，由本院改依簡式審判程序審理。
    理  由
一、本件被告所犯為死刑、無期徒刑、最輕本刑為 3年以上有期
    徒刑以外之罪，其於準備程序進行中，就被訴事實為有罪之
    陳述，經受命法官告知簡式審判程序之旨，並聽取當事人之
    意見後，本院合議庭裁定由受命法官獨任進行簡式審判程序
    ，合先敘明。
二、前揭事實，業據被告乙○○於本院審理中坦承不諱，且被告
    先後於94年2 月12日、94年4 月17日為警採集尿液送驗結果
    ，均呈嗎啡及甲基安非他命陽性反應，有臺灣檢驗科技股份
    有限公司94年3 月4 日編號KＺ000000000000號濫用藥物尿液
    檢驗報告、尿液流程管制清冊、高雄市立凱旋醫院94年4 月
    21日濫用藥物尿液檢驗報告、濫用藥物尿液檢體監管紀錄表
    各1 份附卷可稽。又警方於查獲被告時，先後扣得白色粉末
    2 包、白色晶體1 包與吸食器1 支，上開白色粉未2 包經送
    驗結果，均含海洛因成分，其中1 包淨重0.18公克、空包裝
    重0.28公克，另1 包淨重0.08公克、空包裝重0.13公克，有
    法務部調查局調科壹字第220019785 號、調科壹字第220020
    373 號鑑定通知書2 紙可憑，而白色晶體1 包經送驗結果，
    呈甲基安非他命陽性反應，驗前毛重0.3公克、驗後毛重0.2
    公克，有高雄醫學大學附設中和紀念醫院94年6 月21日編號
    0000-000號檢驗報告1 紙足據，至吸食器1 支經送驗結果，
    呈甲基安非他命陽性反應，此亦有高雄醫學大學附設中和紀
    念醫院94年6 月14日編號0000-000號檢驗報告1 份可憑，堪
    信被告之自白與事實相符，其確有連續施用海洛因及甲基安
    非他命之行為無疑。又被告前因施用毒品案件，經本院以91
    年度毒聲字第7789號裁定送觀察、勒戒後，認無繼續施用毒
    品之傾向，由臺灣高雄地方法院檢察署檢察官於92年3 月11
    日，以92年度毒偵緝字第148 號不起訴處分確定，又因施用
    毒品案件，經本院以92年度毒聲字第5491號裁定送觀察、勒
    戒後，認無繼續施用毒品之傾向，於93年1 月9 日觀察、勒
    戒執行完畢經釋放，由臺灣高雄地方法院檢察署檢察官於93
    年1 月6 日，以92年度毒偵緝字第832 號不起訴處分確定之
    事實，此有臺灣高雄地方法院檢察署刑案資料查註紀錄表及
    臺灣高等法院前案紀錄表各1 份在卷足按。綜上所述，被告
    於觀察、勒戒執行完畢釋放後5 年內，再犯施用海洛因及甲
    基安非他命罪事證明確，應依法論科。
三、按海洛因、甲基安非他命分別為毒品危害防制條例第2 條第
    2 項第1 款、第2 款所明定之第1 級、第2 級毒品。次按犯
    毒品危害防制條例第10條施用第1 級、第2 級毒品之罪者，
    檢察官應聲請法院裁定令被告入勒戒處所觀察、勒戒，經觀
    察、勒戒後，認無繼續施用毒品傾向者，檢察官應為不起訴
    處分，依此觀察、勒戒執行完畢釋放後5 年內再犯第10條之
    罪，檢察官應依法追訴，此觀諸毒品危害防制條例第20條第
    1 項、第2 項、第23條第2 項前段規定自明。本案被告於觀
    察、勒戒執行完畢釋放後5 年內，再犯本案施用第1 、2 級
    毒品犯行，核其所為，係犯毒品危害防制條例第10條第1項
    施用第1 級毒品罪、同條第2 項施用第2 級毒品罪。被告持
    有第1 級毒品海洛因、第2 級毒品甲基安非他命後進而施用
    ，持有之低度行為各為施用之高度行為所吸收，均不另論持
    有第1 級、第2 級毒品之罪。其先後多次施用第1 、2 級毒
    品，時間緊接，手法相同，所犯係構成要件相同之罪名，顯
    均係基於概括犯意反覆為之，為連續犯，依刑法第56條之規
    定，各論以1 罪，並均加重其刑。併案部分（即94年4 月17
    日查獲部分）雖未據公訴人起訴，惟此部分與公訴人已起訴
    並經本院論罪之施用第1 、2 級毒品罪部分，分別有連續犯
    之裁判上一罪關係，本院自得一併審理。被告所犯上開二罪
    ，犯意各別，行為互殊，應分論併罰。爰審酌被告前因施用
    毒品，經2 度裁定送觀察、勒戒並不起訴處分確定後，仍未
    能徹底戒絕毒品，再犯本案施用第1 、2 級毒品犯行，顯見
    其無戒毒悔改之意，惟念其施用毒品乃自戕一己之身體健康
    ，尚未對他人造成危害，且犯後坦承犯行等一切情狀，各量
    處如主文所示之刑，並定其應執行刑。扣案之海洛因2 包（
    其中1 包淨重0.18公克、空包裝重0.28公克，另1 包淨重0.
    08公克、空包裝重0.13公克）為第1 級毒品，而甲基安非他
    命1 包（驗後毛重0.2 公克）為第2 級毒品，至殘有甲基安
    非他命之吸食器1 支，因該吸食器與其上毒品無從析離，應
    一體視同第2 級毒品，均應依毒品危害防制條例第18條第 1
    項前段規定宣告沒收銷燬之。又扣案針筒1 支經送驗結果雖
    無毒品反應，有高雄醫學大學附設中和紀念醫院94年5 月17
    日編號0000-000號檢驗報告1 紙供參，然該針筒係被告所有
    預備供施用海洛因所用之物，業據被告自承在卷，爰依刑法
    第38條第1 項第2 款之規定宣告沒收。
據上論斷，應依刑事訴訟法第299 條第1 項前段、第273 條之1
第1 項，毒品危害防制條例第10條第1 項、第2 項、第18條第1
項前段，刑法第11條、第56條、第38條第1 項第2 款、第51條第
5款、第9 款，判決如主文。
本案經檢察官甲○○到庭執行職務。
中　　華　　民　　國　　94　　年　　7 　　月　　11　　日
              鳳山刑事第3庭     法　官  莊珮君
以上正本證明與原本無異。
如不服本判決，應於判決送達後10日內，向本院提出上訴狀。
                                書記官  呂怜勳
中　　華　　民　　國　　94　　年　　7 　　月　　11　　日
附錄本案判決論罪科刑法條：
毒品危害防制條例第10條
施用第一級毒品者，處6月以上5年以下有期徒刑。
施用第二級毒品者，處3年以下有期徒刑。
